臺灣高雄地方法院刑事判決　　　　　　　　　　　　九十三年度訴字第三一二七號
　　公　訴　人　臺灣高雄地方法院檢察署檢察官
　　被　　　告　乙○○　男　三.
右列被告因違反毒品危害防制條例案件，經檢察官提起公訴（九十三年度偵字第四三
二九號），本院判決如左：
    主  文
乙○○施用第一級毒品，處有期徒刑捌月；又連續施用第二級毒品，處有期徒刑伍月
；應執行有期徒刑壹年。
    事  實
一、乙○○於民國八十八年間因施用毒品案件，經本院以八十八年度毒聲字第六四五
    號裁定送勒戒處所施以觀察、勒戒後，認有繼續施用之傾向，經本院以八十八年
    度毒聲字第一八八六號裁定令入戒治處所施以強制戒治，復因其戒治成效良好，
    經本院以八十八年度毒聲字第五四八０號裁定停止戒治，所餘戒治期間付保護管
    束，惟其於保護管束期間違反保護管束情節重大，經本院以八十八年度毒聲字第
    八二一二號裁定撤銷停止戒治，於八十九年七月二日執行所餘戒治期間後，經台
    灣高雄地方法院檢察署檢察官於九十年二月八日以九十年度戒毒偵字第一一八號
    不起訴處分確定在案，復於九十年間因施用毒品案件，經本院以九十年度毒聲字
    第六一九八號裁定令入戒治處所施以強制戒治，因其戒治成效良好，經本院以九
    十一年度毒聲字第一一三三號裁定停止戒治，所餘戒治期間付保護管束，惟其於
    保護管束期間違反保護管束情節重大，再經本院以九十一年度毒聲字第六一三六
    號裁定撤銷停止戒治，於九十二年九月四日執行所餘戒治期間完畢後，仍不知悔
    改，明知海洛因及甲基安非他命係毒品危害防制條例第二條第二項第一款、第二
    款所明定之第一級、第二級毒品，不得持有、施用，竟於九十二年九月四日強制
    戒治執行完畢釋放後，五年內復基於施用第一級毒品海洛因之犯意，於九十三年
    三月十五日凌晨三時四十分許回溯二十四小時內之某時（不含公權力拘束期間）
    ，施用第一級毒品海洛因一次；復另行起意，基於施用第二級毒品甲基安非他命
    之概括犯意，自九十二年十一月間起，至九十三年三月十四日中午時止，在其位
    於高雄縣鳳山市○○路○段一０七號七樓住處，及其友人蔣世富位於高雄縣大寮
    鄉○○村○○路住處，將甲基安非他命置於玻璃吸食器加熱燒烤，吸食產生霧化
    氣體之方式，施用第二級毒品甲基安非他命多次，平均一星期施用二、三次。嗣
    於九十三年三月十四日下午六時四十分許，乙○○騎乘贓車行經高雄縣大寮鄉○
    ○村○○路與商協路口時為警查獲，並徵得其同意採取尿液送驗後，始悉上情。
二、案經高雄縣政府警察局林園分局移送臺灣高雄地方法院檢察署檢察官偵查起訴。
    理  由
一、訊據被告固坦承於右開時、地連續施用第二級毒品甲基安非他命之犯行，惟矢口
    否認有何施用第一級毒品海洛因之事實，惟查：被告為警查獲後，於警詢中（製
    作筆錄時間自九十三年三月十五日凌晨三時起至同日凌晨三時四十分止）採取之
    尿液，分別送請高雄縣政府衛生局及高雄醫學大學附設中和紀念醫院檢驗結果，
    均呈嗎啡及甲基安非他命陽性反應等情，此有高雄縣政府衛生局93年3月17日93
    煙檢字第454號煙毒尿液檢驗成績書、高雄縣政府警察局林園分局9查獲毒品案件
    嫌疑人代號與真實姓名對照表、高雄醫學大學附設中和紀念醫院報告編號9309-7
    8號濫用藥物尿液檢驗報告（報告日期93年9月7日）各一紙在卷可憑。再參諸醫
    學臨床實驗及根據英國藥學會出版之文獻Isolation and Indentifi- cation of
    Drugs乙書第二九三頁載：海洛因經注射入人體後，在體內迅速水解成6-Monoace
    ty I morphine，再緩緩繼續水解成嗎啡，然後再循嗎啡之代謝方式排出，同書
    第四三一～四三二頁並載有：嗎啡經注射入人體後，約百分之五十以上於八小時
    內自尿中排出，至二十四小時排出約百分之九十，但四十八小時後仍有微量可檢
    出等語。此外，按通常健康成人一次注射嗎啡十五公絲，而以現行採用蟻醛酸試
    液及鉬鋑銨酸試液檢檢驗其尿液時，注射後八小時內所排尿液易於檢出；八小時
    至二十四小時，視其取尿時間及尿量多寡，可能檢出；至二十四小時以後所排之
    尿液，用上述方法已難檢出，亦據行政院衛生署藥物食品檢驗局七十三年十一月
    三十日（七三）藥檢壹字第○三○二二一號函釋在案；又甲基安非他命經口服投
    與後，約百分之七十於二十四小時內自尿液中排出，其尿液內甲基安非他命成分
    之檢出，與其投與甲基安非他命方式、投與量、個人體質、採尿時間、檢測儀器
    之精密有關，通常採尿液是否呈陽性反應，應以投與後二十四小時所採為宜，此
    亦有行政院衛生署藥物食品檢驗局（80）藥檢醫字第四五二九號函釋明確，據此
    ，足認被告自白其施用第二級毒品甲基安非他命多次之犯行，與事實相符，及被
    告於九十三年三月十五日凌晨三時四十分許警詢採尿前回溯二十四小時內之某時
    （不含公權力拘束期間），施用第一級毒品海洛因一次犯行，堪以認定。至本院
    於審理中再將被告於警詢中採取之尿液送請高雄醫學大學附設中和紀念醫院檢驗
    結果，呈甲基安非他命陽性，惟嗎啡、可待因則呈陰性反應等情，此有高雄醫學
    大學附設中和紀念醫院報告編號0000-000號濫用藥物尿液檢驗報告（報告日期93
    年12月21日）、報告編號9401-83號濫用藥物尿液檢驗報告（報告日期94年1月11
    日）各一紙在卷足參，但查：高雄醫學大學附設中和紀念醫院報告編號9309-78
    號濫用藥物尿液檢驗報告（報告日期93年9月7日），及高雄醫學大學附設中和紀
    念醫院報告編號0000-000號濫用藥物尿液檢驗報告（報告日期93年12月21日），
    均採取酵素免疫分析法（EIA）初步檢驗，再進一步採取氣相層析質譜儀法（GC/
    MS）確認檢驗，此諸前開高雄醫學大學附設中和紀念醫院報告編號9309-78、000
    0-000號濫用藥物尿液檢驗報告二份自明，又高雄醫學大學附設中和紀念醫院於
    93年9月7日檢驗時，初篩大於嗎啡濃度閾值300ng/ ml，乃進行確認分析後，所
    得濃度為1049ng /ml；另高雄醫學大學附設中和紀念醫院於93年12月21日檢驗時
    ，初篩濃度小於嗎啡濃度閾值，故未再進行確認分析，同一瓶尿液先後檢驗方法
    相同，但結果不同，可能原因為尿中嗎啡因儲存因素遭分解所致等情，此有高雄
    醫學大學94年1月28日高醫附秘字第0940000309號函一份附卷足考，是以高雄醫
    學大學附設中和紀念醫院報告編號0000-000號濫用藥物尿液檢驗報告（報告日期
    93年12月21日）、報告編號9401-83號濫用藥物尿液檢驗報告（報告日期94年1月
    11日），雖未檢出被告於警詢中採取之尿液呈嗎啡或可待因陽性反應，當係因尿
    液保存方式不當，致尿液中之嗎啡遭分解所致，自應以尿液尚未因保存遭破壞，
    亦即距警詢採尿時間最近之高雄醫學大學附設中和紀念醫院報告編號9309-78號
    濫用藥物尿液檢驗報告（報告日期93年9月7日），與事實相符，較為可採。
二、被告於八十八年間因施用毒品案件，經本院以八十八年度毒聲字第六四五號裁定
    字第一八八六號裁定令入戒治處所施以強制戒治，復因其戒治成效良好，經本院
    以八十八年度毒聲字第五四八０號裁定停止戒治，所餘戒治期間付保護管束，惟
    其於保護管束期間違反保護管束情節重大，經本院以八十八年度毒聲字第八二一
    二號裁定撤銷停止戒治，於八十九年七月二日執行所餘戒治期間後，經台灣高雄
    地方法院檢察署檢察官於九十年二月八日以九十年度戒毒偵字第一一八號不起訴
    處分確定在案，復於九十年間因施用毒品案件，經本院以九十年度毒聲字第六一
    九八號裁定令入戒治處所施以強制戒治，復因其戒治成效良好，經本院以九十一
    年度毒聲字第一一三三號裁定停止戒治，所餘戒治期間付保護管束，惟其於保護
    管束期間違反保護管束情節重大，再經本院以九十一年度毒聲字第六一三六號裁
    定撤銷停止戒治，於九十二年九月四日執行所餘戒治期間完畢，此有臺灣高雄地
    方法院檢察署刑案資料查註紀錄表及臺灣高等法院被告全國前案紀錄表各一份在
    卷足按，其於強制戒治執行完畢釋放後，五年內復再犯本案施用第一、二級毒品
    犯行，事證明確，犯行至堪認定。
三、次按海洛因、甲基安非他命分別為毒品危害防制條例第二條第二項第一款、第二
    款所明定之第一級、第二級毒品。犯毒品危害防制條例第十條施用第一級、第二
    級毒品之罪者，檢察官應聲請法院裁定令被告入勒戒處所觀察、勒戒，經觀察、
    勒戒後，認有繼續施用毒品傾向者，檢察官應聲請法院裁定令入戒治處所強制戒
    治，強制戒治執行完畢釋放後五年內再犯第十條之罪，檢察官應依法追訴，此觀
    諸毒品危害防制條例第二十條第一項、第二項、第二十三條第二項前段規定自明
    。被告前因施用毒品案件，經本院送勒戒處所觀察、勒戒後，認有繼續施用毒品
    傾向，經本院裁定令入戒治處所施以強制戒治，復因其戒治成效良好，經本院裁
    定停止戒治，所餘戒治期間付保護管束，惟其於保護管束期間違反保護管束情節
    重大，經本院撤銷停止戒治，於九十二年九月四日執行所餘戒治期間，其於強制
    戒治執行完畢釋放後五年內，再犯本案施用第一、二級毒品犯行，檢察官應依法
    追訴，本院自應予以論罪科刑，核其所為，係犯同條例第十條第一項施用第一級
    毒品罪、同條第二項施用第二級毒品罪。被告持有第一級毒品海洛因、第二級毒
    品甲基安非他命後進而施用，持有之低度行為各為施用之高度行為所吸收，均不
    另論持有第一級、第二級毒品之罪。其先後分別多次施用第二級毒品甲基安非他
    命，時間緊接，犯罪構成要件相同，顯係基於概括犯意為之，為連續犯，依刑法
    第五十六條之規定，論以一罪，並加重其刑。被告所犯上開二罪，犯意各別，行
    為互殊，應分論併罰。爰審酌被告前因犯毒品危害防制條例案件經觀察、勒戒及
    強制戒治，為不起訴處分確定後，仍未能徹底戒絕毒品，再犯本案施用第一、二
    級毒品犯行，顯見其無戒毒悔改之意，惟念其施用施用毒品乃自戕一己之身體健
    康，尚未對他人造成危害，且犯後坦承部分犯行，態度良好等一切情狀，各量處
    如主文所示之刑，並定其應執行刑，以資儆懲。
據上論斷，應依刑事訴訟法第二百九十九條第一項前段，毒品危害防制條例第十條第
一項、第二項、第十八條第一項前段，刑法第十一條、第五十六條、第五十一條第五
款，判決如主文。
本案經檢察官甲○○到庭執行職務。
中　　　華　　　民　　　國　　九十四　　年　　　二　　月　　二十五　　日
                                  臺灣高雄地方法院鳳山刑事第三庭
                                      　審判長法官  張桂美
                                              法官  林芳華
                                              法官  唐中興
右正本證明與原本無異。
如不服本判決，應於判決送達後十日內，向本院提出上訴狀。
                                        書  記  官  陳掌珠
中　　　華　　　民　　　國　　九十四　　年　　　二　　　月　　二十五   日
毒品危害防制條例第十條
施用第一級毒品者，處六月以上五年以下有期徒刑。
施用第二級毒品者，處三年以下有期徒刑。
